臺灣臺中地方法院交通事件裁定　　　　 96年度交聲字第466號
原處分機關　交通部公路總局臺中區監理所
異　議　人
即受處分人　甲○○
上列受處分人因違反道路交通管理處罰條例案件，對於交通部公
路總局臺中區監理所民國九十六年五月四日所為之處分（中監違
字第裁六○－ＨＣ0000000號裁決書），聲明異議，本院
裁定如下：
    主    文
異議駁回。
    理    由
一、原處分機關略以：受處分人甲○○於民國九十六年二月二十
    六日十五時二十三分許，在臺中縣豐原市○○路一二一巷口
    處，因駕駛車牌號碼五Ｑ－○一○三號自用小貨車，行經有
    燈光號誌管制之交岔路口闖紅燈之違規事實，經臺中縣警察
    局豐原分局警員以中縣警交字第ＨＣ0000000號舉發
    違反道路交通管理事件通知單舉發，本所即依據道路交通管
    理處罰條例第五十三條第一項之規定，於九十六年五月四日
    以中監違字第裁六○－ＨＣ0000000號裁決書裁處罰
    鍰新臺幣（下同）二千七百元，並依同條例第六十三條第一
    項第三款之規定記違規點數三點，於法應無不合等語。
二、聲明異議意旨略以：異議人即受處分人甲○○（下稱異議人
    ）於九十六年二月二十六日十五時許，在臺中縣豐原市○○
    路一二一巷口時，異議人駕車經過巷口時，燈號是黃燈，過
    轉彎處後，有警察一人攔檢，攔下後只要異議人拿出證件，
    未說明原因，警察開單時，異議人曾據理力爭，未被接受，
    事後異議人觀察其燈號，黃燈閃二次即變黃燈。警察並位當
    場看見異議人闖紅燈，警察站在轉彎處，異議人事後站執法
    處僅能勉強看見燈號，而警察僅一人執法，未能給異議人說
    明之機會，看證件時未說是闖紅燈，要開紅單，這樣容易引
    起爭執，爰依法聲明異議等語。
三、按汽車駕駛人，行經有燈光號誌管制之交岔路口闖紅燈者，
    處新臺幣一千八百元以上五千四百元以下罰鍰，並記違規點
    數三點，道路交通管理處罰條例第五十三條第一項、第六十
    三條第一項三款分別定有明文。
四、經查：異議人所有之車牌號碼五Ｑ－○一○三號自用小貨車
    ，於九十六年二月二十六日十五時二十三分許，行經臺中縣
    豐原市○○路一二一巷口時，因「行經有燈光號誌管制之交
    岔路口闖紅燈」之交通違規情事，為警舉發等情，有臺中縣
    警察局中縣警交字第ＨＣ0000000號舉發違反道路交
    通管理事件通知單一份、臺中縣警察局豐原分局九十六年四
    月十日中縣豐警交字第○九六○○○二五四七號函一紙、臺
    中縣警察局豐原分局九十六年六月二十九日中縣豐警交字第
    ○九六○○○四六三六號函暨所附現場圖、現場照片四幀在
    卷足憑。雖受處分人以上開情詞置辯，惟經本院審酌卷內相
    關文件資料得知，依卷附之臺中縣警察局豐原分局九十六年
    六月二十九日中縣豐警交字第○九六○○○四六三六號函所
    附之現場圖一紙及現場照片四幀觀之，不但卷附之現場圖及
    現場照片四幀所顯示之路況及相關位置與異議人於聲明異議
    狀所繪製之現場圖大致相符，且上開路口之交通號誌係設置
    於路旁，並有相當程度之高度，且路段並非大幅度彎曲道路
    ，故舉發警員所站立之位置除可清楚看到該路口之交通號誌
    外，亦可清楚看到該路口之人車動態，若異議人所駕駛之上
    開自用小貨車通過上開路口時係黃燈，則異議人所在之位置
    並無遭路旁停放車輛遮蔽或因路旁建物、招牌等遮蔽物阻擋
    視線之情形可言，顯見舉發員警於監看上開路口之交通號誌
    與人車動態以進行取締交通違規之異議人時，並無誤認之可
    能。至值勤警員執行勤務時是否應先告知駕駛人違規事項，
    則僅係警員執行方法是否合宜之問題，並無違法及不當之情
    形，故本件舉發警員於取締違規時所在之位置既可清楚看見
    上開路口之人車動態，並據以取違規駕駛人，而當場亦有告
    知異議人違規事項係闖紅燈，實難僅憑異議人所指摘舉發員
    警所站立位置之遠近以及是否先告知違規事項等節，而認本
    件舉發警員就異議人當時之駕駛行為所為之舉發有何違誤之
    情形，從而，異議人所辯稱伊當時通過路口是黃燈，警員之
    視線無法看清燈號云云，實係卸責之詞，殊無可採。本院經
    查亦無任何證據足資證明警員有捏造事實、違法取締之情事
    ，則警員本其維護交通秩序、安全職責所為之逕行舉發，自
    應受到合法、正確之推定。異議人空言否認有闖紅燈之情形
    ，惟並未提出任何對其有利之證據供本院參酌，其指摘原舉
    發不當，尚屬無據。是異議人確有闖紅燈之情，堪以認定。
    從而，原處分機關據以援引上開規定，裁處罰鍰二千七百元
    整，並記違規點數三點，逾期則依裁決書處罰主文規定處罰
    ，並無不當，本件聲明異議為無理由，應予駁回。
五、據上論斷，應依道路交通管理處罰條例第八十七條第二項，
    道路交通案件處理辦法第十九條規定，裁定如主文。
中　　華　　民　　國　　96　　年　　10　　月　　19　　日
                  交通法庭      法  官  余德正
以上正本證明與原本無異。
如不服本裁定，應於送達後五日內，向本院提出抗告狀。
                                書記官  廖日晟
中　　華　　民　　國　　96　　年　　10　　月　　19　　日
